# 强调固定换固定的意图

提问人：安好 时间：2020-08-09 12:33:09
请教陈版，《企业会计准则第 22 号——金融工具确认和计量》第三条 金融资产，是指企业持有的现金、其他方的权益工具以及符合下列条件之一的资产：（四）将来须用或可用企业自身权益工具进行结算的衍生工具合同，但以固定数量的自身权益工具交换固定金额的现金或其他金融资产的衍生工具合同除外。
如果是固定换固定，权益工具对应的不同样也是金融资产吗，不理解这里为什么要强调固定换固定除外。
谢谢！

回答人：chenyiwei
“以固定数量的自身权益工具交换固定金额的现金或其他金融资产的衍生工具合同”属于自身权益工具，不是金融资产。即定义上就要排除这种情况。